臺灣板橋地方法院民事判決　九十年簡上字第三三六號
　　上　訴　人　乙○○○
　　被上訴人　　甲○○
右當事人間請求債務人異議之訴事件，上訴人對中華民國九十年九月十八日本院板橋
簡易庭九十年度板簡字第一二七○號第一審判決提起上訴，本院判決如左：
    主    文
上訴駁回。
第二審訴訟費用由上訴人負擔。
    事    實
甲、上訴人方面：
  一、聲明：
  　１原判決廢棄。
　　２本院九十年度民執字第六０一八號強制執行程序應予撤銷。
  二、陳述：
  　１法院確定執行費用額係屬裁定程序，不經言詞辯論，無從讓相對人有爭執之機
      會，茍僅依聲請人所提出之資料率予認定，不免有誤判，或有聲請人利用此程
      序浮報數額，謀取不當利益之情事，故當由相對人於執行之際，提出債務人異
      議之訴。系爭建物雖不存在，但於強制執行程序及前訴訟程序，均有承審法院
      履勘現場，並製有測量圖，可資確定拆除範圍及建物結構，非不能鑑定拆除費
      用，原審徒以建物業已拆除無從鑑定為由，駁回上訴人之請求，實難甘服。
    ２被上訴人代理法院執行公權利，應依政府採購法第四十九條規定，經公開取得
　　　三家以上廠商之書面報價或企劃書，始符法定程序，並依同法第十五條規定，
　　　被上訴人與承包商不能為本人、配偶或有三親等以內血親或姻親或同財共居之
　　　關係，否則應行迴避，被上訴人應提出其給付工程款予承包商之證明及付款明
　　　細表，以明有無浮報工程款，而有共同詐欺、偽造文書之嫌。本件為拆除工程
　　　，請被上訴人洽承包商提出廢棄物棄置之合法文件。
乙、被上訴人方面：
  一、聲明：如主文所示。
  二、陳述：上訴人所提之估價單係在原審時才提出，且估價單所載之標的錯誤，並
      非上訴人應拆除之建物。
    理    由
一、本件上訴人起訴主張﹕被上訴人持臺灣基隆地方法院八十八年度執字第五一四號
    確定執行費用額裁定為執行名義，向本院民事執行處聲請強制執行，經本院民事
    執行處以九十年度執字第六○一八號強制執行事件受理在案，惟前揭裁定未經言
    詞辯論，徒以被上訴人所提出之書面資料即率予裁定，所列拆除費用過高，顯屬
    不實，請求鑑定拆除費用，並撤銷本院上開強制執行程序等情；被上訴人則以：
    前揭確定執行費用裁定，業經臺灣基隆地方法院及臺灣高等法院審核並無不實，
    且房屋已拆除無從鑑定拆除費用等語置辯。
二、經查：被上訴人持臺灣基隆地方法院八十八年度執字第五一四號確定執行費用額
    裁定為執行名義，向本院民事執行處聲請強制執行，經本院民事執行處以九十年
    度執字第六○一八號強制執行事件受理在案，該執行程序目前仍就拍賣標的進行
    鑑價中，尚未終結，業經本院調取上開執行卷宗查明。上訴人主張：臺灣基隆地
    方法院八十八年度執字第五一四號確定執行費用額裁定，所確定之執行費用不實
    ，為此提起債務人異議之訴等語，並提出估價單五紙為證。經查：上訴人為臺灣
    基隆地方法院八十八年度執字第五一四號拆除房屋強制執行事件之債務人，因未
    自動履行，執行法院命債權人即被上訴人雇工代為履行，拆除上訴人之建物，被
    上訴人支出拆除費用為拆屋工資以二十八人次計，每人工資二千五百元，小
    搬運一式，三萬五千元機械作業三十小時，每小時二千元，臨時電力設備及
    電力一式，二萬五千元廢棄物清運十台，每台二千元加營業稅百分之五，合
    計為二十二萬零五百元，此有被上訴人提出訴外人寬宇營造公司出具之發票及施
    工項目明細表附於台灣基隆地方法院八十八年度執字第五一四號強制執行事件卷
    宗內，經本院調卷核閱無誤，經核上開施工項目及金額，均為必要且屬相當，臺
    灣基隆地方法院八十八年度執字第五一四號民事裁定、台灣高等法院抗字第四五
    ０八號民事裁定亦確認拆除費用為二十二萬零五百元，上開拆除費用數額堪予認
    定。上訴人雖於本件原審時提出估價單五紙，主張其委請多家廠商估價，金額僅
    為二、三萬元，欲以證明上開拆除費用過高，惟查，上訴人所提出之估價單，工
    程項目均僅列１Ｂ磚牆打除含運棄，２樑打除含運棄，所列項目過於簡陋，不足
    以了解其實際施工方式及人數，又據被上訴人辯稱：上訴人所提出之估價單，係
    上訴人於建物強制拆除後始委請其他廠商估價等語，此為上訴人所不爭執，則其
    他廠商並未見到實際之建物狀況及結構，又將如何為正確之估價？是上訴人所提
    出之估價單，不足以證明上開拆除費用有過高之情形。上訴人復請求本院囑託鑑
    定拆除費用是否過高，惟查原建物業經拆除而不存在，縱使有原建物之照片可參
    ，亦不能與實際建物相比，是上訴人請求重新鑑定拆除費用，核無必要。又強制
    執行程序，是法院實現債權人對債務人私法上之實體權利，依執行名義，債務人
    應為一定行為而不為者，執行法院得以債務人之費用，命第三人代為履行，法院
    僅係居於執行機關之地位，執行當事人仍係債權人及債務人，上訴人謂執行法院
    執行拆除房屋，認有政府採購法之適用，顯屬誤會。綜上，上訴人以執行名義所
    載之執行費用數額不實，指被上訴人不能持上開執行名義聲請強制執行，為此提
    起債務人異議之訴，自屬無據。原審判決駁回上訴人之請求，於法並無不合。上
    訴意旨指摘原判決不當，求予廢棄改判，為無理由，應予駁回其上訴。
三、結論：本件上訴為無理由，依民事訴訟法第四百三十六條之一第三項、第四百四
    十九條第一項、第七十八條，判決如主文。
中　　　華　　　民　　　國　　九十一　　年　　　二　　　月　　　六　　　日
                                  臺灣板橋地方法院民事第三庭
~B審判長法官　黃麟倫
~B　　　法官　何君豪
~B　　　法官　陳映如
右為正本係照原本作成。
本判決不得上訴。
中　　　華　　　民　　　國　　九十一　　年　　　二　　　月　　　七　　　日
~B法院書記官　高玉彬
